【裁判字號】    88,自,66
【裁判日期】    890810
【裁判案由】    詐欺等
【裁判全文】
臺灣士林地方法院刑事裁定                            八十八年度自字第六六號
    自  訴  人  丁○○○
                丙○○
    被      告  乙○○
                戊○○
右列被告等因詐欺等案件，經自訴人提起自訴，本院判決如左：
    主  文
自訴駁回。
    理  由
一、本件自訴意旨略稱：被告戊○○及乙○○係法務部調查局調查員，於民國八十四
    年間承辦自訴人丁○○○涉嫌違反銀行法乙案，並負責於八十四年五月十七日，
    在法務部調查局臺北市調查處制作丁○○○之調查筆錄時，偽造其筆錄內丁○○○自白犯罪之內容，嗣並將全案調查卷證移送臺灣士林地方法院檢察署偵查起訴
    ，且致自訴人丁○○○因之被以違反銀行法而判刑確定，因認被告二人涉有刑法
    第二百十三條之公務員登載不實之罪嫌云云。
二、按法院或受命法官於自訴案件第一次審判期日前訊問及調查結果，如認為案件有
    刑事訴訟法第二百五十二條至第二百五十四條之情形者，得以裁定駁回其自訴，
    同法第三百二十六條第三項定有明文。
三、本院經查：自訴人自訴前開意旨，已據被告戊○○及乙○○堅決否認，並辯稱：
    有關丁○○○等人涉嫌違反銀行法等乙案，係由調查員甲○○承辦，渠等二人僅
    係被分配協助訊問相關人員，系爭八十四年五月十七日所制作丁○○○之調查筆
    錄，完全係依照被訊問者的陳述所作之紀錄，筆錄制作完畢時，亦經受訊人閱覽
    無訛後始行簽名，絕無虛假偽造之情事，筆錄制作當時並有錄影等語（見本院八
    十八年八月二十四日訊問筆錄）；而經本院向法務部調查局台北市調查處函調相
    關筆錄制作現場錄影帶後，固據該處覆稱：本處偵辦哥爸妻夫公司違反銀行法案
    件八十四年五月十四日詢問丁○○○錄影帶業已依法務部調查局偵辦案件使用錄
    音帶暨錄影帶管理要點第三條之規定，於判決確定後消磁更新使用乙節，有該處
    八十八年十月二日（八八）肆字第八四三八一二號函附卷可憑；然前開筆錄確經
    自訴人丁○○○親自簽名乙節，亦經調閱比對丁○○○已經以違反銀行法而遭判
    刑確定之本院八十五年訴字三一號案件之全案卷證內丁○○○簽名字跡相符無訛
    ，即自訴意旨亦未否認系爭筆錄簽名之真實。是自訴人徒稱該筆錄內之受訊人之
    自白與事實不符，而空言指陳筆錄係遭制作筆錄之被告戊○○及乙○○二人為不
    實之登載，並移送臺灣士林地方法院檢察署偵查起訴後，致自訴人丁○○○遭判
    刑確定云云，實乏所據。此外，復查無其他積極事證足資證明被告戊○○及乙○○二人涉有何犯行，渠等犯罪嫌疑自屬不足，揆諸前揭說明，自訴人自訴應予駁
    回。
據上論斷，應依刑事訴訟法第三百二十六條第三項、第二百五十二條第十款，裁定如
主文。
中      華      民      國    八十九    年      八      月      十      日
                                臺灣士林地方法院刑事第三庭
                                    法  官  李  瑜  娟
右正本證明與原本無異。
如不服本裁定應於送達後五日內向本院提出抗告狀。
                                    書記官  劉  政  惠
中      華      民      國    八十九     年      八      月    二十四   日


司法院資訊處製作；財團法人民間司法改革基金會備份。
